臺北高等行政法院判決
　　　　　　　　　　　　　　　　　　 95年度簡字第00744號
原　　　告　甲○○
被　　　告　花蓮縣政府
代　表　人　乙○○（縣長）
上列當事人間因就業服務法事件，原告不服行政院勞工委員會中
華民國95年09月06日勞訴字第0950031636號訴願決定，提起行政
訴訟。本院判決如下：
　　主  文
原告之訴駁回。
訴訟費用由原告負擔。
　　事  實
一、事實概要：原告未經許可聘僱印尼籍HIDAYAT NADIAS（以下
    簡稱H君，護照號碼：M150296）至所屬菜園從事噴灑農藥之
    工作，案經花蓮縣警察局新城分局於民國（以下同）94年09
    月28日當場查獲，該分局遂於94年10月17日以新警外字第09
    41000195號函移由被告核處，經被告審查屬實，乃依就業服
    務法第57條第1款及第63條第1項規定，於94年10月21日以府
    社勞字第 09401519220號處分書處原告罰鍰新台幣（以下同
    ）15萬元。原告不服，向行政院勞工委員會提起訴願，經行
    政院勞工委員會於95年01月24日以勞訴字第0940066619號訴
    願決定以「原處分撤銷，由原處分機關於 2個月內另為適法
    之處分」之決定。被告依前揭訴願決定意旨重行審查後，仍
    認原告違反就業服務法第57條第1款規定，乃於 95年03月29
    日以府社勞字第09500492200 號處分書處原告罰鍰15萬元。
    原告仍不服，提起訴願，經訴願決定駁回，原告猶未甘服，
    遂向本院提起行政訴訟。
二、兩造主張：
甲、原告起訴意旨略以：
  (一)按原告係奉公守法之農民，努力工作於中橫公路華路溪田園
    。原告與訴外人李秀美（原告起訴狀誤植為陳秀美）係非常
    好之朋友（李秀美之配偶即印尼籍人士H君），今係因李秀
    美與H君二人喜好中橫公路華路溪田園之美，乃共同前來原
    告家中遊玩賞景，H君並未受僱或支領原告之薪資，亦從未
    替原告噴灑農藥工作；且因H君不諳中文，看不懂警方所作
    之筆錄，本案是警方（天祥派出所）威脅、壓迫下，強令其
    承認該「莫須有」之非法打工之行為。
  (二)原告近日因龍王颱風相關機關之人為疏失而喪子，正依法求
    償中，刻骨銘心之痛，莫此為甚。茲本案再被誣以僱用外勞
    ，若因而受罰，誠令人深感禍不單行，冤抑難伸。
  (三)為此，狀請鈞院鑒核，撤銷原處分及訴願決定，以維權益，
    不勝德便。
乙、被告答辯意旨略以：
  (一)原告訴稱「經被告查獲之外勞H 君與其配偶李秀美因喜好中
    橫公路田園之美，共同前來原告家中遊玩賞景，故未受僱或
    支領原告之薪資，並無非法聘僱及從事工作之事實」，惟查
    原告係非法聘僱印尼籍外國人H 君至所屬菜園從事噴灑農藥
    之工作；H 君來臺係持印尼護照，於94年08月11日入境，另
    中華民國之入境簽證為停留簽證，期限為180 天，未符與中
    華民國境內設有戶籍之國民結婚，並取得居留證而從事工作
    之身分。是以，原告提出未聘雇外勞工作而主張未違法，係
    搪塞卸責之詞。
  (二)按就業服務法第62條第1項規定：「主管機關、警察機關或
    海岸巡防機關得指派人員攜帶證明文件至外國人工作之場所
    或可疑有外國人違法工作之場所，實施檢查。」原處分係依
    據前揭94年10月17日新城分局函送違法外勞及台端偵訊筆錄
    內容調查結果，顯有同法第57條第1款規定「聘僱未經許可
    、許可失效或他人所申請聘僱之外國人」之違法情事。次按
    就業服務法第63條第1項規定：「違反第44條或第57條第1款
    、第2款規定者，處新臺幣15萬元以上75萬元以下罰鍰。5年
    內再違反者，處3年以下有期徒刑、拘役或科或併科新臺幣1
    20萬元以下罰金。」第75條規定：「本法所定罰鍰，由直轄
    市及縣（市）主管機關處罰之。」經被告查明原告顯有上開
    違反就業服務法聘僱未經許可、許可失效或他人所申請聘僱
    之外國人工作之違法情事，爰依法作成處分。
  (三)作成原處分所認定之違規事實，係依據警察機關作成之偵訊
    筆錄，由該外勞指證略以：「原告確有非法聘僱其從事噴灑
    農藥等工作之事實，並坦承於94年09月05日在該處工作。」
    偵訊筆錄所載既屬依法定程序調查所得之證據，原告復未提
    出其他反證可得推翻調查結果，被告爰依原告係屬初犯，以
    95年03月29日府社勞字第09500492200號處分書裁量處以最
    低額度15萬元之罰鍰，核與法令規定相合，訴願決定亦予以
    維持，足證原處分認事用法，並無違誤。
  (四)綜上，原告之訴為無理由，原處分及訴願決定均係依法作成
    並無不當，敬請駁回原告之訴。
　　理  由
一、按「雇主聘僱外國人不得有下列情事：一、聘僱未經許可、
    許可失效或他人所申請聘僱之外國人。」「違反...第57條
    第1款...規定者，處新臺幣15萬元以上75萬元以下罰鍰。」
    分別為就業服務法第57條第1款及第63條第1項所明定。
二、本件原告未經許可，聘僱印尼籍H 君至所屬菜園從事噴灑農
    藥之工作，經花蓮縣警察局新城分局於94年09月28日當場查
    獲之事實，此為兩造所不爭執，並有花蓮縣警察局新城分局
    違反就業服務法罰鍰案件通知書、H 君、原告在花蓮縣警察
    局新城分局之談話紀錄及外勞居留資料查詢等影本附原處分
    卷可稽，堪信為實。另依卷附95年03月28日內政部警政署查
    詢資料，可知H 君係持停留期限180 天簽證，並未符合與中
    華民國境內設有戶籍之國民結婚，故原告未經許可聘僱H 君
    從事工作。從而，被告以原告違反就業服務法第57 條 第1
    款之規定，依同法第63條第1 項規定，乃於95年03月29日以
    府社勞字第09500492200 號處分書處原告罰鍰15萬元，洵無
    不合。
三、原告訴願意旨略謂，其訴外人李秀美係非常好之朋友，茲因
    李秀美與H 君二人喜好中橫公路華路溪田園之美，乃共同前
    來原告家中遊玩賞景，H 君並未受僱或支領原告之薪資，亦
    從未替原告噴灑農藥工作；且因H 君不諳中文，看不懂警方
    所作之筆錄，本案是警方威脅、壓迫下，強令其承認該「莫
    須有」之非法打工之行為，請求撤銷原處分及訴願決定等語
    。
四、經查：
  (一)查就業服務法第57條第1款明文禁止非法聘僱未經許可、許
    可失效或他人所申請聘僱之外國人從事工作，旨在保障國民
    工作權、維持社會秩序而避免妨礙本國人之就業機會、勞動
    條件、國民經濟發展及社會安定。故針對聘僱外國人從事工
    作，立法採申請許可制，此揆諸同法第42條之規定亦明。是
    原告如需聘僱外國人從事工作，即應依法申請許可。
  (二)查外勞H 君於94年09月28日警方調查時，陳稱略以：「我與
    李秀美結婚才來台灣，持印尼護照，於94年08月11日入境，
    停留期限至2006年02月11日。94年09月28為警查獲當時，我
    正在花蓮縣秀林鄉富士村洛韶40-1號菜園噴灑農藥，我於94
    年09月15日開始在該處工作，工作時間自上午09時至16時3
    分，做雜工。我太太需要錢時候，我就會向甲○○預支，目
    前已經預支約3 、4 仟元；因為我在那邊幫忙，所以甲○○
    會給我錢。」等語；足認H 君於警訊時坦承為原告工作，原
    告亦給予H 君薪資。是以，H 君受僱於原告工作。原告上開
    主張H 君並未受僱或支領原告之薪資乙節，自不足採。至原
    告所主張H 君不諳中文，是警方威脅、壓迫下，強令其承認
    該「莫須有」之非法打工之行為云云，惟查，H 君於警訊業
    已自承可用「基本之國語」溝通，且H 君如何受警方威脅、
    壓迫，原告並未能舉證以實其說，上開主張，亦難可信。
五、綜上所述，本件原告違規事證明確，被告處原告15萬元罰鍰
    ，徵諸首揭規定，並無違誤，訴願決定予以維持，亦無不合
    。原告猶執前詞，聲明撤銷原處分及訴願決定，為無理由，
    應予駁回。又本件適用簡易訴訟程序，爰不經言詞辯論逕為
    判決，併予敘明。
據上論結，本件原告之訴為無理由，爰依行政訴訟法第233條第1
項、第236條、第98條第3項前段，判決如主文。
中    華    民     國    96     年    1    月    3    日
                        第七庭  法  官　 黃  秋  鴻
上為正本係照原本作成。
本件以訴訟事件所涉及之法律見解具有原則性者為限，始得於本
判決送達後20日內向本院提出上訴狀並表明上訴理由，如已於本
判決宣示後送達前提起上訴者，應於判決送達後20日內補具上訴
理由（均按他造人數附繕本），且經最高行政法院許可後方得上
訴。
中    華    民     國    96     年    1    月    3    日
                               　書記官　蘇　婉　婷
